臺灣桃園地方法院刑事裁定
111年度聲字第3026號
聲  請  人
即  被  告  簡湘芸





上列聲請人即被告因搶奪案件（本院111年度訴字第322號），不
服受命法官於民國111年9月19日所為之羈押處分，聲請撤銷或變
更處分，本院裁定如下：
    主  文
聲請駁回。
    理  由
一、聲請（誤為抗告）意旨略以：伊並非居無定所，也願意認罪
    ，目前懷孕2月，天天下體均有小量流血，擔心羈押會造成
    流產，也很怕羈押會失去孩子爸爸，日日以淚洗面。伊不會
    逃亡，更不會串證，爰聲請撤銷羈押處分。
二、原處分意旨略以：被告簡湘芸經訊問後，否認犯行，惟有起
    訴書所載各項證據可佐，足認犯罪嫌疑重大，又被告經通緝
    到案，有逃亡之事實，具有羈押之原因，且考量被告多次通
    緝到案，實難認被告將遵期到庭應訊，非予羈押顯難進行審
    理，於民國111年9月19日起執行羈押在案。
三、按對於審判長、受命法官、受託法官或檢察官所為羈押之處
    分有不服者，受處分人得聲請其所屬法院撤銷或變更之。處
    分已執行終結，受處分人亦得聲請，法院不得以已執行終結
    而無實益為由駁回；第1項聲請期間為5日，自為處分之日起
    算，其為送達者，自送達後起算，刑事訴訟法第416條第1項
    第1款、第3項定有明文。又所屬法院認為抗告不合法律上之
    程式或法律上不應准許，或其抗告權已經喪失者，應以裁定
    駁回之。但其不合法律上之程式可補正者，應定期間先命補
    正；準抗告亦有準用，同法第411條、第416條第4項亦分別
    定有明文。再按得為撤銷或變更之聲請而誤為抗告者，視為
    已有聲請，同法第418條第2項後段復有明文。查本件羈押處
    分係本院值班法官於111年9月19日訊問後所為，核屬受命法
    官所為之羈押處分，被告不服，於同年月23日向監所長官提
    出「刑事抗告狀」聲請撤銷羈押處分，有本院押票、「刑事
    抗告狀」上之收受訴狀戳章可憑，是本件聲請尚未逾法定期
    間，先予敘明。
四、次按被告經法官訊問後，認為犯罪嫌疑重大，而有下列情形
    之一，非予羈押，顯難進行追訴、審判或執行者，得羈押之
    ：一、逃亡或有事實足認為有逃亡之虞者。二、有事實足認
    為有湮滅、偽造、變造證據或勾串共犯或證人之虞者。三、
    所犯為死刑、無期徒刑或最輕本刑為5年以上有期徒刑之罪
    ，有相當理由認為有逃亡、湮滅、偽造、變造證據或勾串共
    犯或證人之虞者。刑事訴訟法第101條第1項定有明文。而關
    於羈押與否之審查，其目的僅在判斷有無實施羈押強制處分
    之必要，並非認定被告有無犯罪之實體審判程序，故關於羈
    押之要件，無須經嚴格證明，以經釋明得以自由證明為已足
    。復按羈押被告之目的，在於確保訴訟程序之進行、確保證
    據之存在及真實，以及確保刑罰之執行，而被告有無羈押之
    必要，法院自得就具體個案情節予以斟酌決定，如就客觀情
    事觀察，羈押在目的與手段之間衡量並無明顯違反比例原則
    之情形，即無違法或不當可言。而所謂犯罪嫌疑重大，自與
    有罪判決須達毫無懷疑之有罪確信之心證有所不同，嫌疑重
    大者，係指有具體事由足以令人相信被告可能涉嫌其被指控
    之犯罪，與認定犯罪事實所依憑之證據需達無合理懷疑之程
    度，尚屬有別，故法院決定羈押與否，自毋庸確切認定被告
    有罪，僅需檢察官出示之證據，足使法院相信被告極有可能
    涉及被訴犯罪嫌疑之心證程度即屬之。至於被告實際是否成
    立犯罪，乃本案審判程序時實體上應予判斷之問題，非法院
    裁定是否羈押之審查要件。又羈押之目的，在於確保刑事偵
    查、審判程序之完成及刑事執行之保全。被告究竟有無刑事
    訴訟法第101條所規定之羈押要件情形，應否羈押，以及羈
    押後其羈押原因是否仍然存在，有無繼續羈押之必要，事實
    審法院本得斟酌個案情節、訴訟進行程度及其他一切情形而
    為認定。故受羈押之被告除確有刑事訴訟法第114條所列情
    形之一者外，其應否羈押或延長羈押，事實審法院自有認定
    裁量之權，如無濫用其權限情形，即不得任意指為違法。
五、本院查：
  ㈠被告經本院值班法官就起訴書所載犯罪事實訊問後，雖否認
    搶奪犯行，惟被告所涉前開犯行，已經證人即告訴人歐陽家
    鈴證述在卷，並有監視器畫面截圖1份附卷可資佐證，足認
    被告涉犯搶奪罪犯罪嫌疑重大；而被告前於偵查中，已有逃
    匿經臺灣桃園地方檢察署發佈通緝之事實，嗣在本院審理中
    ，經合法傳喚、拘提，均未到庭，經本院於111年7月20日發
    佈通緝，同年月30日緝獲，由值班法官訊問後，認無羈押之
    必要，命被告限制住居於花蓮縣○○鄉○○○0路000○0號，並應
    於同年8月2日上午11時50分向承辦股報到，詎被告未遵期到
    庭，經囑託被告限制住居地之臺灣花蓮地方檢察署檢察官拘
    提被告，亦無法拘提到案，本院乃於同年9月19日再度發佈
    通緝，並於同日緝獲等情，業據本院依職權調取刑事卷宗核
    閱無誤，足認被告確有逃亡之事實。本件值班法官為裁定羈
    押被告之處分時，已依卷內證據及當日訊問內容，認被告涉
    犯搶奪罪犯罪嫌疑重大，並審酌被告有刑事訴訟法第101條
    第1項第1款之羈押原因及必要，而諭知之羈押處分，乃就具
    體案情權衡國家刑事司法權之有效行使、社會秩序及公共利
    益、被告人身自由之私益及防禦權受限制之程度，所為之裁
    量權行使，且前開處分所為目的與手段間之衡量亦無違反比
    例原則，是本院值班法官對被告所為羈押處分適當、具必要
    性，亦無何違誤之處。
  ㈡至被告另以其「懷孕2月，天天下體均有小量流血，擔心羈押
    會造成流產」等語。惟經本院函請法務部○○○○○○○○○○提供被
    告羈押期間之就醫紀錄，據該所函覆略以：「被告於111年9
    月20日入所至今，於本所內健保婦產科就醫3次，分別為111
    年9月23日、30日及10月7日。111年9月23日所內婦產科醫師
    診斷『初期子宮宮腔內懷孕粗估約4-5週合併異常出血』，開
    立黃體素(預防流產)治療；111年10月7日因自述下腹部痛，
    又於所內婦產科門診產檢，診斷『初期妊娠懷孕約7＋週』，醫
    囑『病患因上述診斷於111年10月7日就診，超音波顯示子宮
    腔內懷孕CRL(頭臀長1.97公分)，心跳陽性』，並持續開立黃
    體素14天」等語，亦有該所111年10月11日北女所衛字第111
    61008230號函及所附收容人健康資料、就醫紀錄、診斷證明
    書影本在卷為憑(參本院卷第25-31頁)。是被告於本院值班
    法官為羈押處分時，並非懷胎5月以上，而其所指之懷胎身
    體狀況，可由所內醫師予以診治及適時給予專業醫療判斷，
    必要時亦得安排被告以戒護外醫方式，給予必要之醫療協助
    ，故本件被告並無刑事訴訟法第114條第2、3款之情形。
六、綜上所述，本件值班法官所為羈押處分，經核尚無不合，亦
    無何違法、不當或逾越比例原則之處，被告復查無刑事訴訟
    法第114條所列之各款情形，聲請意旨猶執前詞指摘原羈押
    處分不當聲請撤銷或變更，洵無理由，應予駁回。
七、依刑事訴訟法第416條第4項、第412條，裁定如主文。
中　　華　　民　　國　　111 　年　　10　　月　　14　　日
              刑事第八庭  審判長法　官  許雅婷  　
              
                                法  官  鄭朝光
                                
                                法  官  葉作航
以上正本證明與原本無異。
不得抗告。
　　　　　　　　　　　　　　　  書記官　陳淑芬
中　　華　　民　　國　　111 　年　　10　　月　　14　　日